【裁判字號】    97,抗,915
【裁判日期】    970604
【裁判案由】    損害賠償
【裁判全文】
臺灣高等法院民事裁定                   97年度抗字第915號
抗  告  人  甲○○
上列抗告人因損害賠償事件，對於中華民國97年3月6日台灣台北
地方法院97年度重訴字第306號所為裁定提起抗告，本院裁定如
下：
    主  文
抗告駁回。
抗告訴訟費用由抗告人負擔。
    理  由
一、本件抗告意旨略以：抗告人於台北市○○○路 ○段59巷2弄4
    號 1樓遭不明車輛壓傷左大腿，本此起訴請求給付醫療費用
    及抗告人無法工作之損失。惟經原法院以97年度重訴字第30
    6號裁定駁回，抗告人預留乙筆修車費計新台幣（下同）100
    0 元置放於台北縣八里鄉○○路○段103號新峰車行可轉為裁
    判費，爰提起抗告等語。
二、按起訴，應以訴狀表明下列各款事項，提出於法院為之：(一)
    當事人及法定代理人。(二)訴訟標的及其原因事實。(三)應受判
    決事項之聲明，民事訴訟法第244條第1項定有明文。因財產
    權而起訴，並應依民事訴訟法第77條之13規定徵收裁判費。
    又原告之訴，有起訴不合程式或不備其他要件情形者，法院
    應以裁定駁回之。但其情形可以補正者，審判長應定期間先
    命補正，民事訴訟法第249條第1項第6款定有明文。
三、經查，抗告人於原法院提起本件訴訟，惟未於書狀內表明被
    告、訴訟標的及其原因事實、應受判決事項之聲明，亦未繳
    納裁判費，原法院乃於民國（下同）96年12月11日以96年度
    補字第1184號裁定命其於收受該裁定後 7日內補正前開事項
    ，逾期未補正即裁定駁回其起訴，該裁定於97年1月7日寄存
    送達予抗告人，此均有抗告人民事訴訟狀、前開裁定及原法
    院送達證書附卷可稽（原法院卷，3至5、7、9頁），惟抗告
    人迄至97年3月4日均未補正前開事項，亦未補繳裁判費，此
    亦有原法院答詢表附卷可考（原法院卷，10、11頁），則原
    裁定以不合法為由駁回抗告人之起訴，依法並無不合。抗告
    人固於抗告狀內載明被告為林弘義及請求給付醫療費用及無
    法工作之損失，並稱欲以置於新峰車行之1000元轉為裁判費
    云云，惟均無礙其於原法院逾期未補正前開事項之不合法情
    事，況抗告人應補繳之裁判費為32萬8800元，並應向法院繳
    納始生補正效力，是抗告意旨以前開理由指摘原裁定不當，
    求予廢棄，即屬顯無理由，應予駁回。
四、爰裁定如主文。
中    華    民    國    97    年    6     月    4     日
                    民事第十三庭
                        審判長法  官  黃嘉烈
                              法  官  吳燁山
                              法  官  高鳳仙
正本係照原本作成。
本裁定除以適用法規顯有錯誤為理由，並經本院許可外，不得再
抗告。如提起再抗告，應於收受後10日內委任律師為訴訟代理人
向本院提出再抗告狀。並繳納再抗告費新台幣１千元。
中    華    民    國    97    年    6     月    6     日
                              書記官  黃慶霽


司法院資訊處製作；財團法人民間司法改革基金會備份。
